【裁判字號】    97,訴,321
【裁判日期】    970512
【裁判案由】    違反毒品危害防制條例
【裁判全文】
臺灣臺南地方法院刑事判決               97年度訴字第321號
公  訴  人  臺灣臺南地方法院檢察署檢察官
被      告  甲○○
                    （現另案於臺南監獄臺南分監執行中）
上列被告因違反毒品危害防制條例案件，經檢察官提起公訴（96
年度毒偵字第3272號），被告於準備程序期日就被訴事實為有罪
陳述，本院聽取當事人之意見後，經合議庭裁定由受命法官獨任
進行簡式審判程序，並判決如下：
    主  文
甲○○施用第一級毒品，累犯，處有期徒刑壹年，扣案之第一級
毒品海洛因壹包（驗後淨重為零點陸零捌公克）沒收銷燬之，另
盛裝第一級毒品之空包裝袋壹個、注射針筒拾壹支均沒收；又施
用第二級毒品，累犯，處有期徒刑陸月，扣案之第二級毒品甲基
安非他命貳包（驗後含袋重共計為零點柒參參公克）沒收銷燬之
，另甲基安非他命吸食器壹組、甲基安非他命殘渣袋拾貳個、削
尖吸管肆支均沒收。應執行有期徒刑壹年肆月，扣案之第一級毒
品海洛因壹包（驗後淨重為零點陸零捌公克）、第二級毒品甲基
安非他命貳包（驗後含袋重共計為零點柒參參公克）均沒收銷燬
，盛裝第一級毒品之空包裝袋壹個、注射針筒拾壹支、甲基安非
他命吸食器壹組、甲基安非他命殘渣袋拾貳個、削尖吸管肆支均
沒收。
    事  實
一、甲○○前曾因施用毒品案件，經法院裁定送觀察、勒戒後，
    認無繼續施用毒品傾向，於民國93年11月18日執行完畢釋放
    出所，並由臺灣臺南地方法院檢察署檢察官以93年毒偵字第
    2047號為不起訴處分確定。後再因施用毒品案件，經臺灣臺
    南地方法院以94年度訴字第994號判處應執行有期徒刑1年3
    月確定，甫於96年2月4日縮刑期滿執行完畢。
二、甲○○仍未完全戒絕毒癮，於96年11月8日下午5時許，先基
    於施用第一級毒品海洛因之犯意，在停放於臺南市○○路59
    1巷99號「阿B髮型名坊」前、車牌號碼為C7－3929號之自用
    小客車內，以針筒注射之方式，施用第一級海洛因1次。又
    於同日隔約30分鐘後，復另行基於施用第二級毒品甲基安非
    他命之犯意，在臺南市○○路○段259號「綠驛MOTEL汽車旅
    館」806號房間內，以吸食器之方式，施用第二級毒品甲基
    安非他命1次。嗣於同日晚間8時28分許，由臺南縣警察局麻
    豆分局拘提甲○○時經其同意在上揭「綠驛MOTEL 汽車旅館
    」806號房間搜索扣得甲基安非他命2包（驗後含袋重各為0.
    245公克、0.488公克）、安非他命吸食器1組、安非他命殘
    渣袋12個、注射針筒7支、削尖吸管4支等物，又在甲○○所
    使用之上開自用小客車內，扣得海洛因1包（驗後淨重為0.
    608公克）及注射針筒4支，並於翌日經採尿送驗後，其尿液
    中呈安非他命、甲基安非他命、可待因、嗎啡陽性反應始知
    悉上情。
三、案經臺南縣警察局麻豆分局報請臺灣臺南地方法院檢察署檢
    察官偵查起訴。
    理  由
一、本件被告所犯為死刑、無期徒刑、最輕本刑為三年以上有期
    徒刑以外之罪，亦非屬高等法院管轄之第一審案件，其於準
    備程序進行中，先就被訴事實為有罪之陳述，經法官告知簡
    式審判程序之旨，並聽取公訴檢察官之意見後，依刑事訴訟
    法第273條之1第1項、第273條之2等規定，裁定進行簡式審
    判程序，且不受同法第159條第1項、第161條之2、第161 條
    之3、第163條之1及第164條至第170條所規定證據能力認定
    及調查方式之限制，合先敘明。
二、前開事實，業據被告於本院審理時自白不諱，而被告於96年
    11月9日經其同意後為警所採集之尿液，送往長榮大學以酵
    素免疫分析法EIA篩檢及氣相層析質譜儀GC／MS檢驗之結果
    ，確呈現甲基安非他命類及鴉片類之陽性反應，此有尿液採
    驗作業管制紀錄、長榮大學確認報告各1紙附卷可稽（偵查
    卷第12、13頁參見），此外，復有疑似第二級毒品甲基安非
    他命之結晶或結晶性粉末2包、疑似第一級毒品海洛因之米
    白色粉末1包、甲基安非他命吸食器1組、甲基安非他命殘渣
    袋12個、注射針筒11支、削尖吸管4支等物扣案可資佐證。
    且扣案之疑似第一級毒品之米白色粉末1包經送往高雄市立
    凱旋醫院以氣相層析質譜儀分析法檢驗之結果，確含有第一
    級毒品海洛因之成分無誤（驗後淨重為0.608公克），此有
    該院97年3月11 日高市凱醫驗字第6432號濫用藥物成品檢驗
    鑑定書1份在卷可稽（本院卷第17頁參見），又本件扣案之
    疑似第二級毒品之結晶或結晶性粉末2包，經送往行政院衛
    生署管制藥品管理局以氣相層析質譜儀法檢驗之結果，判定
    亦為第二級毒品甲基安非他命無誤（驗後含袋重各為0.245
    公克、0.488公克），此亦有該局鑑定書1份附卷可稽（本院
    卷第23頁參見），足認被告供承其於前揭時、地分別有施用
    第一級毒品及第二級毒品之任意性自白，核與事證相符。再
    查，被告前曾因施用毒品案件，經法院裁定送觀察、勒戒後
    ，認無繼續施用毒品傾向，於93年11月18日執行完畢釋放出
    所，此有臺灣高等法院被告前案紀錄表1份附卷可按，是被
    告於受上開觀察、勒戒處分執行完畢並釋放後5年內，再犯
    本件毒品危害防制條例第10條第1項、第2項之罪，依法應予
    追訴。故而，本件事證明確，被告犯行堪以認定。
三、核被告所為，各係犯毒品危害防制條例第10條第1項、第2項
    之施用第一、二級毒品罪。又被告持有第一、二級毒品並進
    而施用之行為，其持有之低度行為應為施用之高度行為所吸
    收，均不另論罪。此外，被告所犯上開二罪間，因犯意個別
    ，行為殊異，應予分論併罰。再查被告前曾因施用毒品案件
    ，經本院以94年度訴字第994號判處應執行有期徒刑1年3 月
    確定，甫於96年2月4日縮刑期滿執行完畢，此亦有臺灣高等
    法院被告前案紀錄表1份附卷足憑，故被告於受有期徒刑執
    行完畢後，5年內故意再犯本件有期徒刑以上之罪，依刑法
    第47條第1項規定，為累犯，均應依法加重其刑。茲審酌被
    告素行不佳、前曾因施用毒品案件經送觀察、勒戒處分以及
    判刑確定並執行完畢後，卻仍不思戒絕毒癮、革除惡習，顯
    未能深切悔改並記取教訓，惟念及被告施用毒品之犯行，在
    本質上乃屬自我戕害身心健康之行為，以及被告犯後尚知坦
    承犯行，態度良好等一切情狀，各量處如主文所示之刑，並
    定其應執行刑，以資儆懲。
四、按查獲之海洛因、甲基安非他命分別係屬第一、二級毒品，
    不問屬於犯人與否，均應沒收銷燬之，此毒品危害防制條例
    第2條第2項第1、2款、第18條第1項前段分別定有明文。故
    本件扣案之第一級毒品海洛因1包（驗後淨重為0.608公克）
    、第二級毒品甲基安非他命2包（驗後含袋重共計為0.733公
    克），均應依前揭之規定，宣告沒收併銷燬之。另盛裝前揭
    第一級毒品之空包裝袋1個（因與前揭送驗之毒品尚未達黏
    結而不可析離之程度，至盛裝第二級毒品之空包裝袋2個則
    已到無法析離之程度）、注射針筒11支、甲基安非他命吸食
    器1組、甲基安非他命殘渣袋12個、削尖吸管4支，則均為被
    告所有，供被告用以施用第一、二級毒品所用之物，業據被
    告供承在卷（本院97年5月6日審判筆錄第3頁參見），爰均
    依刑法第38條第1項第2款之規定，宣告沒收。
五、據上論斷，應依刑事訴訟法第273條之1第1項、第299條第1
    項前段，毒品危害防制條例第10條第1項、第2項、第18條第
    1項前段，刑法第11條前段、第47條第1項、第51條第5款、
    第38條第1項第2款，判決如主文。
本案經檢察官乙○○到庭執行職務。
中    華    民    國    97    年    5     月    12    日
                  刑事第十庭  法  官  林臻嫺
以上正本證明與原本無異。
如不服本判決應於收受本判決後10日內向本院提出上訴書狀，並
應敘述具體理由。如未敘述上訴理由者，應於上訴期間屆滿後20
日內向本院補提理由書狀（均須按他造當事人之人數附繕本）「
切勿逕送上級法院」。
                              書記官  許悉愛
中    華    民    國    97    年    5     月    13    日
附錄本案論罪科刑法條全文：
毒品危害防制條例第10條
施用第一級毒品者，處 6 月以上 5 年以下有期徒刑。
施用第二級毒品者，處 3 年以下有期徒刑。


司法院資訊處製作；財團法人民間司法改革基金會備份。
